【裁判字號】    98,抗,297
【裁判日期】    980408
【裁判案由】    聲請撤銷緩刑
【裁判全文】
臺灣高等法院刑事裁定                   98年度抗字第297號
抗  告  人
即  受刑人  甲○○
上列抗告人因聲請撤銷緩刑案件，不服臺灣板橋地方法院中華民
國98年1月14日裁定（98年度撤緩字第9號，聲請案號：臺灣板橋
地方法院檢察署98年度執聲字第133 號），提起抗告，本院裁定
如下：
    主  文
抗告駁回。
    理  由
一、原裁定意旨略以：聲請意旨以抗告人即受刑人甲○○前因竊
    盜等案件，經臺灣板橋地方法院於民國97年6 月30日，以96
    年度簡上字第2084號判決判處拘役20日，緩刑2 年，並應完
    成精神治療，於97年7 月28日確定在案。惟受刑人於緩刑前
    因犯竊盜等案件，經臺灣板橋地方法院於97年9 月10日，以
    97年度簡字第7250號判決判處罰金新臺幣5,000 元，並於97
    年10月12日確定等情，有各該判決書及本院被告前案紀錄表
    在卷可稽。聲請人以受刑人所為已合於刑法第75條之1 （原
    裁定漏載「之1 」，應更正）第1項第1款規定，而依刑事訴
    訟法第476 條聲請撤銷上述緩刑之宣告，於法並無不合，爰
    准聲請人之聲請，將受刑人之緩刑宣告撤銷等語。
二、抗告意旨略以：受刑人因腦疾發作到萊爾富，被李泰榮推倒
    在地，並用拳頭毆擊，懇請鈞院審酌上情，維持受刑人緩刑
    之宣告云云。
三、按受緩刑之宣告，緩刑前因故意犯他罪，而在緩刑期內受得
    易科罰金之有期徒刑、拘役或罰金之宣告確定者，足認原宣
    告之緩刑難收其預期效果，而有執行刑罰之必要者，得撤銷
    其宣告，刑法第75條之1第1項第1款定有明文。
四、經查，本件受刑人前因竊盜案件，經臺灣板橋地方法院於97
    年6 月30日，以96年度簡上字第2084號判決判處拘役20日，
    緩刑2年，並應完成精神治療，該判決於97年7月28日確定；
    又受刑人於97年5 月26日，因犯竊盜案件，經臺灣板橋地方
    法院於97年9 月10日，以97年度簡字第7250號判決判處罰金
    新臺幣5,000 元，該判決於97年10月12日確定等情，有上述
    二案判決正本及本院被告前案紀錄表在卷可稽，受刑人兩次
    竊盜之行為模式雷同，均係在開架式賣場，且後案之行竊時
    間正值前案審結之際，顯見受刑人不知真切悛悔，原宣告之
    緩刑難收預期效果，而有執行刑罰之必要。原審因認受刑人
    合於刑法第75條之1 第1項第1款所規定之情形，依法撤銷其
    前所受緩刑之宣告，揆諸上開規定，尚無違誤，抗告人提起
    抗告指稱係遭李泰榮推倒在地，並用拳頭毆擊云云，尚與是
    否撤銷緩刑無關，應認抗告並無理由，自應駁回。
據上論斷，應依刑事訴訟法第412條，裁定如主文。
中    華    民    國    98    年    4     月    8     日
                  刑事第二十庭審判長法  官  楊貴雄
                                    法  官  鄧振球
                                    法  官  高愈杰
以上正本證明與原本無異。
不得再抗告。
                                    書記官  廖月女
中    華    民    國    98    年    4     月    8     日


司法院資訊處製作；財團法人民間司法改革基金會備份。
